# 陈版主，想请问您一个股东减少资本的问题

提问人：Lamome小白 时间：2020-05-28 20:33:10
陈版主您好~想向您咨询一个问题如下：
A公司有甲乙丙三方投资者，三方投资者于 2000 年签署协议，约定甲和乙以货币出资、丙以提供土地使用权的方式出资，无需认缴注册资本；同时协议约定甲乙丙三方对A公司的持股比例为 1 ： 1 ： 0 ，表决权比例为 1 ： 2 ： 1 。
201X年，三方投资者重新签署协议，约定A公司将向丙投资者交割约定的资产（假设人民币 200 万元），丙投资者将在约定的时间内退出A公司的经营管理，并注销丙投资者作为股东的记载。截至201X年末，A公司已向丙投资者交割了部分约定的资产（假设人民币 100 万元），丙投资者已退出了A公司的经营管理并向A公司交接了印章管理权，但丙投资者仍然系A公司的法定股东。
请问陈版主，在上述情况下，截至201X年末，丙投资者已退出了A公司的经营管理但仍系A公司的法定股东的情况下，A公司向丙投资者交割的 100 万元货币资金是否可以当做一个股东减少资本的权益性交易，即该时点是否已满足了减资时点，账务处理即以支付的 100 万元冲减资本溢价（由于丙的实收资本是 0 ）？
非常感谢陈版主~

回答人：chenyiwei
基于该补充协议，A公司向丙交割资产，属于对股东的一项权益分配，故按交割资产的价值冲减资本公积是合理的。到办完减资手续后，可相应减少注册资本和实收资本。